【裁判字號】    99,裁,2521
【裁判日期】    991022
【裁判案由】    就業服務法
【裁判全文】
最  高  行  政  法  院  裁  定
                                      99年度裁字第2521號
上  訴  人  甲○○
被 上訴 人  新竹縣政府
代  表  人  邱鏡淳
上列當事人間就業服務法事件，上訴人對於中華民國99年7月30
日臺北高等行政法院99年度簡字第152號判決，提起上訴，本院
裁定如下：
    主  文
上訴駁回。
上訴審訴訟費用由上訴人負擔。
    理  由
一、按對於適用簡易程序之裁判提起上訴或抗告，須經最高行政
    法院許可，且該許可以訴訟事件所涉及之法律見解具有原則
    性者為限，行政訴訟法第235條定有明文。又所謂訴訟事件
    涉及之法律見解具有原則性，係指該事件所涉及之法律問題
    意義重大，而有加以闡釋之必要情形而言，如對於行政命令
    是否牴觸法律所為之判斷，或就同類事件所表示之法律見解
    與其他高等行政法院或本院所表示之見解互相牴觸，有由本
    院統一法律上意見或確認其意見之必要情形屬之。
二、本件上訴人對於高等行政法院判決上訴，主張：上訴人對於
    NGUYEN THI HA於上訴人住處暫時停留係基於越南友人之請
    託，及勿讓其流落街頭之原因，始允許NGUYEN THI HA暫時
    停留。上訴人並未指示NGUYEN THI HA做任何工作，上訴人
    若有意聘僱NGUYEN THI HA工作，又怎會只要求其於早上7時
    至8時以及下午4時至5時工作？上訴人曾詢問NGUYEN THI HA
    為何要沖洗豬舍？NGUYEN THI HA回答係因上訴人對其很好
    ，故在離開前想幫上訴人做一點事，因上訴人不准其做事，
    只好趁上訴人不在時順手幫忙。上訴人於前往內政部入出國
    及移民署製作筆錄時據實以告，惟被上訴人卻不相信上訴人
    之陳述，僅以與常情有違及容許從事工作為由處罰上訴人。
    被上訴人認上訴人與該外勞並無聘僱關係，以就業服務法第
    44條加以裁罰。惟依原處分書所認定之事實觀之，上訴人與
    該外勞間應有行政院勞工委員會民國91年9月11日勞職外字
    第0910205655號函釋（下稱勞委會91年函釋）所指事實上之
    聘僱關係存在，應以就業服務法第57條第1款為處罰依據。
    勞委會91年函釋意旨與原判決所適用之法律是否正確，所涉
    及之法律見解具有原則性之意義而有加以釐清之必要等語，
    為其論據。惟核其所陳上述理由，並無所涉及之法律見解具
    有原則性之情事。上訴人提起上訴，依首開規定及說明，不
    應許可，其上訴難謂合法，應予駁回。另原審依職權認定之
    事實係上訴人非法容留外國人從事工作，與就業服務法第57
    條第1款規定聘僱未經許可、許可失效或他人所申請聘僱之
    外國人無涉，上訴人謂本件有勞委會91年函釋所指事實上之
    聘僱關係存在，應以就業服務法第57條第1款為處罰依據，
    顯為誤解，附此敘明。
三、依行政訴訟法第249條第1項前段、第104條、民事訴訟法第
    95條、第78條，裁定如主文。
中    華    民    國    99    年    10    月    22    日
                    最高行政法院第二庭
                        審判長法官  鍾  耀  光
                              法官  林  茂  權
                              法官  黃  淑  玲
                              法官  鄭  小  康
                              法官  林  樹  埔

以  上  正  本  證  明  與  原  本  無  異
中    華    民    國    99    年    10    月    22    日
                              書記官  王  史  民

司法院資訊處製作；財團法人民間司法改革基金會備份。
